臺灣屏東地方法院刑事判決　　　　　　　96年度訴字第1133號
公　訴　人　臺灣屏東地方法院檢察署檢察官
被　　　告　甲○○
上列被告因違反毒品危害防制條例案件，經檢察官提起公訴（96
年度毒偵字第1969號），被告於準備程序中就被訴事實為有罪之
陳述，本院合議庭裁定改依簡式審判程序審理，判決如下：
    主  文
甲○○施用第一級毒品，累犯，處有期徒刑壹年。又施用第二級
毒品，累犯，處有期徒刑捌月。應執行有期徒刑壹年陸月。
　　事　實
一、甲○○前於民國81年間因煙毒案件，經臺灣高雄地方法院以
    81年度訴字第3775號判決判處應執行有期徒刑3 年2 月確定
    ，上訴後，經臺灣高等法院高雄分院以82年度上訴字第983
    號判決駁回確定；復於83年間因違反麻醉藥品管理條例案件
    ，經本院以83年度易字第264 號判決判處有期徒刑6 月確定
    ；再於同年間因違反麻醉藥品管理條例案件，經本院以82年
    度訴字第764 號判決判處應執行有期徒刑3 年6 月確定。上
    開有期徒刑接續執行，於85年6 月4 日縮短刑期假釋出監，
    嗣因施用毒品案件，上開假釋經撤銷，於88年7 月2 日入監
    執行殘刑有期徒刑4 年5 月又7 日，並於93年2 月28日縮刑
    期滿執行完畢。
二、甲○○曾於87年間因施用毒品案件，經本院以87年度毒聲字
    第142 號裁定送觀察、勒戒後，認有繼續施用毒品傾向，再
    經本院以87年度毒聲字第407 號裁定送戒治處所施以強制戒
    治，嗣因戒治成效良好，本院以88年度毒聲字第266 號裁定
    停止戒治處分並付保護管束，惟其於保護管束期間，因違反
    保護管束情節重大，經本院以88年度毒聲字第1375號裁定撤
    銷停止戒治處分，於88年9 月8 日入戒治所強制戒治，並於
    89年2 月9 日強制戒治期滿出所；復於94年間因施用毒品案
    件，經本院以94年度毒聲字第409 號裁定送觀察、勒戒後，
    認有繼續施用毒品傾向，再經本院以94年度毒聲字第551 號
    裁定送戒治處所施以強制戒治，嗣強制戒治逾6 個月以上，
    戒治成效良好，無繼續強制戒治之必要，於95年6 月27日釋
    放出所，由臺灣屏東地方法院檢察署檢察官以95年度戒毒偵
    字第62號為不起訴處分確定。
三、詎甲○○猶不知悔改，仍未戒除毒癮，於強制戒治執行完畢
    釋放後，5 年內復分別基於施用第一級毒品海洛因、第二級
    毒品甲基安非他命之犯意，於96年8 月27日12時30分許，將
    海洛因摻入香菸內及燒烤甲基安非他命產生煙氣以口鼻吸食
    之方式，在其位於屏東縣新園鄉○○路25巷2 弄14號住處，
    先後施用第一級毒品海洛因及第二級毒品甲基安非他命各1
    次。嗣於96年8 月28日15時40分許，為警以其係列管毒品調
    驗人口通知採尿送驗，結果呈嗎啡及甲基安非他命之陽性反
    應，始知上情。
四、案經屏東縣警察局東港分局報請臺灣屏東地方法院檢察署檢
    察官偵查起訴。
    理　由
一、本件被告甲○○所犯係死刑、無期徒刑、最輕本刑為3 年以
    上有期徒刑以外之罪，其於本院準備程序中就被訴事實為有
    罪之陳述，經法官告知被告簡式審判程序之旨，並聽取公訴
    人、被告之意見後，由本院合議庭依刑事訴訟法第273 條之
    1 第1 項規定，裁定由受命法官獨任進行簡式審判程序，先
    予敘明。
二、上開事實，業據被告坦承不諱，且被告為警查獲時採尿送驗
    結果呈嗎啡（即海洛因水解後之反應）及甲基安非他命之陽
    性反應，有正修科技大學超微量研究科技中心96年9月13日R
    00-0000-000 號檢驗報告1 紙在卷可證。上述鑑驗結果，係
    檢驗機關本於專業知識及以精密儀器或科學檢驗方法所得之
    結論，自可憑信。此外，復有應受尿液採驗人尿液檢體採集
    送驗紀錄表1 件在卷可證。足見被告自白與事實相符，堪以
    採信。又被告前於87年間因施用毒品案件，經本院以87年度
    毒聲字第142 號裁定送觀察、勒戒後，認有繼續施用毒品傾
    向，再經本院以87年度毒聲字第407 號裁定送戒治處所施以
    強制戒治，嗣因戒治成效良好，本院以88年度毒聲字第266
    號裁定停止戒治處分並付保護管束，惟其於保護管束期間，
    因違反保護管束情節重大，經本院以88年度毒聲字第1375號
    裁定撤銷停止戒治處分，於88年9 月8 日入所戒治，並於89
    年2 月9 日強制戒治期滿出所；復於94年間因施用毒品案件
    ，經本院以94年度毒聲字第409 號裁定送觀察、勒戒後，認
    有繼續施用毒品傾向，再經本院以94年度毒聲字第551 號裁
    定送戒治處所施以強制戒治，嗣強制戒治逾6 個月以上，戒
    治成效良好，無繼續強制戒治之必要，於95年6 月27日釋放
    出所，由臺灣屏東地方法院檢察署檢察官以95年度戒毒偵字
    第62號為不起訴處分確定，此有臺灣屏東地方法院檢察署刑
    案資料查註紀錄表、全國施用毒品案件紀錄表及臺灣高等法
    院被告全國前案紀錄表各1 份在卷可參。從而，本件事證明
    確，被告犯行洵堪認定。
三、查海洛因及甲基安非他命分屬毒品危害防制條例第2 條第2
    項第1 款、第2 款所稱之第一級、第二級毒品，均不得持有
　　、施用，被告竟持以施用，核其所為，係犯同條例第10條第
　  1 項之施用第一級毒品罪及同條第2 項之施用第二級毒品罪
    。其施用前持有海洛因及甲基安非他命之低度行為，應為施
    用之高度行為所吸收，均不另論罪。又被告曾於81年間因煙
    毒案件，經臺灣高雄地方法院以81年度訴字第3775號判決判
    處應執行有期徒刑3 年2 月確定，上訴後，經臺灣高等法院
    高雄分院以82年度上訴字第983 號判決駁回確定；復於83
    年間因違反麻醉藥品管理條例案件，經本院以83年度易字第
    264 號判決判處有期徒刑6 月確定；再於同年間因違反麻醉
    藥品管理條例案件，經本院以82年度訴字第764 號判決判處
    應執行有期徒刑3 年6 月確定。上開有期徒刑接續執行，於
    85 年6月4 日縮短刑期假釋出監，嗣因施用毒品案件，上開
    假釋經撤銷，於88年7 月2 日入監執行殘刑有期徒刑4 年5
    月又7 日，並於93年2 月28日縮刑期滿執行完畢，此有臺灣
    屏東地方法院檢察署刑案資料查註紀錄表及臺灣高等法院被
    告全國前案紀錄表各1 份在卷可按，其受徒刑之執行完畢，
    5 年以內故意再犯有期徒刑以上之上述2 罪，皆為累犯，依
    法均應加重其刑。其所犯上述2 罪，犯意各別，行為互異，
    應予分別論罪，合併處罰。爰審酌被告素行非佳，經觀察、
    勒戒及強制戒治後，仍未能戒除毒癮，顯見其無戒毒悔改之
    意，惟念其施用毒品乃自戕行為，及其施用毒品之次數、犯
    罪後坦認犯行，態度尚稱良好等一切情狀，分別量處如主文
    所示之刑，並定其應執行之刑。
據上論斷，應依刑事訴訟法第273 條之1 第1 項、第299 條第 1
項前段，毒品危害防制條例第10條第1項、第2項，刑法第11條前
段、第47條第1項、第51條第5款，判決如主文。
本案經檢察官許英輝到庭執行職務。
中　　華　　民　　國　　96　　年　　12　　月　　31　　日
                  刑事第二庭  法  官   蘇碧珠
右正本證明與原本無異。
如不服本判決應於收受本判決送達後10日內向本院提出上訴書狀
，其未敘述上訴理由者，並得於提起上訴後10日內向本院補提理
由書狀（均須按他造當事人之人數附繕本）「切勿逕送上級法院
」
                              書記官    賀燕花
中　　華　　民　　國　　96　　年　　12　　月　　31　　日
附錄本案論罪科刑法條全文
毒品危害防制條例第10條：
施用第一級毒品者，處6月以上5年以下有期徒刑。
施用第二級毒品者，處3年以下有期徒刑。
